---
title: "Pakiet missMDA"
author: Ada Gąssowska, Elżbieta Jowik, Mateusz Grzyb
date: March 26, 2020
output: ioslides_presentation
---

```{r packages, include=FALSE, message=FALSE}
# Packages
library(OpenML)
library(naniar)
library(VIM)
library(missMDA)
library(FactoMineR)
library(ggplot2)
library(gridExtra)

options(Encoding="UTF-8")
```  

## Zbiór danych airquality
```{r missing_data_vis_1}
summary(aggr(airquality, sortVar=TRUE))$combinations
```  

## Zbiór danych airquality
```{r missing_data_vis_2, fig.height=5.5}
marginplot(airquality[,c("Ozone","Solar.R")]) + theme_dark()
```  


## Zbiór danych airquality
```{r missing_data_vis_3, include=FALSE}
p1 <- ggplot(bind_shadow(airquality),
        aes(x = Temp,
            fill = Ozone_NA)) + 
  geom_density(alpha=0.5)
  

p2 <- ggplot(bind_shadow(airquality),
        aes(x = Temp,
            fill = Solar.R_NA)) + 
  geom_density(alpha=0.5)
```  

```{r missing_data_vis_3_plots, fig.height = 4}
grid.arrange(p1, p2, ncol = 2)
```  

## Pakiet missMDA  

* <font size="4">umożliwia obsługę brakujących wartości w <span style = "color:red;">metodach czynnikowych</span>  
(PCA, CA, MCA, MFA, FAMD),</font>  
* <font size="4">imputuje brakujące wartości w taki sposób, że <span style = "color:red;">przypisane wartości nie mają wag</span>.  
(tj. nie mają wpływu na wyniki; metody są wykonywane tylko z zaobserwowanymi wartościami),</font>  
* <font size="4"><span style = "color:red;"> oparty na metodach redukcji wymiarów </span>, pakiet missMDA z powodzeniem radzi sobie z dużymi, złożonymi zbiorami danych,</font>    
* <font size="4">może być stosowany do imputacji zmiennych zarówno numerycznych jak i kategorycznych.</font>  

##  
* <font size="4"><span style = "color:red;">Analiza czynnikowa</span>  
Metoda statystyczna, której celem jest opisanie zależności między zaobserwowanymi, skorelowanymi zmiennymi przy pomocy możliwie mniejszej liczby zmiennych, które są wzajemnie nieskorelowane.</font>  
* <font size="4"><span style = "color:red;">Analiza głównych składowych</span>  
Zbiór danych składający się z N obserwacji, z których każda obejmuje K zmiennych, można interpretować jako chmurę N punktów w przestrzeni K-wymiarowej. Celem PCA jest taki obrót układu współrzędnych, aby maksymalizować w pierwszej kolejności wariancję pierwszej współrzędnej, następnie wariancję drugiej współrzędnej itd.. W ten sposób konstruowana jest nowa przestrzeń obserwacji, w której najwięcej zmienności wyjaśniają początkowe czynniki.</font>  


## 1. Metoda PCA    

##  

<font size="4"> **1.1.** Dla kroswalidacji leave-one-out (loo) każda komórka ramki danych jest alternatywnie usuwana i prognozowana za pomocą modelu PCA. Zwracana jest liczba wymiarów, która prowadzi do najmniejszego średniego błędu prognozowania (MSEP).</font>

```{r ncp1, fig.height=3.5, fig.width=5, fig.align='center', cache=TRUE}  
nb1 <- estim_ncpPCA(airquality, method = 'Regularized', 
                    verbose = FALSE, method.cv = "loo", ncp.min = 1)
plot(1:5, nb1$criterion, xlab = "nb dim", ylab = "MSEP")
title(paste("Result = ", nb1$ncp))
```  

##  

<font size="4"> **1.2.** Dla kroswalidacyjnej metody Kfold, imputowany jest odsetek pNA brakujących wartości a następnie prognozowany za pomocą modelu PCA przy użyciu od ncp.min do ncp.max wymiarów. Proces ten jest powtarzany nbsim razy. Jak wyżej zwracana jest liczba wymiarów, które prowadzą do najmniejszego MSEP.</font>  

```{r ncp2, fig.height=3.5, fig.width=5, fig.align='center', cache=TRUE}  
nb2 <- estim_ncpPCA(airquality, method = 'Regularized', pNA = 0.05,
          method.cv = "Kfold", ncp.min = 1, nbsim = 150, verbose = FALSE)
plot(1:5, nb2$criterion, xlab = "nb dim", ylab = "MSEP")
title(paste("Result = ", nb2$ncp))
```   

##  

<font size="4"> **1.3.** Kryterium kroswalidacji GCV może być postrzegane jako przybliżenie kryterium loo, które zapewnia prosty sposób oszacowania liczby wymiarów bez uciekania się do metod intensywnych obliczeniowo. </font>   
```{r ncp3, fig.height=3.5, fig.width=5, fig.align='center', cache=TRUE}  
nb3 <- estim_ncpPCA(airquality, method = 'Regularized', ncp.min = 1,
                    method.cv = "gcv", verbose = FALSE)
plot(1:5, nb3$criterion, xlab = "nb dim", ylab = "MSEP")
title(paste("Result = ", nb3$ncp))
```   

## Imputacja

## Metoda ustandaryzowana  
<font size = "4"> Standaryzowany iteracyjny algorytm PCA w pierwszym kroku polega na imputowaniu brakujących wartości wartościami początkowymi, takimi jak średnia zmiennej. Jeśli parametr seed ustawiony jest na określoną wartość, przeprowadzana jest losowa inicjalizacja: wartości początkowe są przypisane z rozkładu gaussowskiego ze średnią i odchyleniem standardowym obliczonym na podstawie zaobserwowanych wartości.  
Uwaga: można zdefiniować inną losową inicjalizację. W takiej sytuacji zachowane jest rozwiązanie dające najmniejszy błąd średniokwadratowy.    

Drugim krokiem (standaryzowanego) iteracyjnego algorytmu PCA jest wykonanie PCA na skompletowanym zbiorze danych. Następnie przypisuje brakujące wartości za pomocą (uregulowanych) wzorów rekonstrukcyjnych rzędu ncp. Te etapy oszacowania parametrów za pomocą PCA i przypisania brakujących wartości z rozkładu rozmalnego są powtarzane iteracyjnie aż do uzyskania zbieżności.   
Zalecane jest korzystanie ze znormalizowanej wersji algorytmu, aby uniknąć problemów z nadmiernym dopasowaniem, które są bardzo częste, gdy w danych  brakuje wielu wartości. </font>   

## Metoda ustandaryzowana  
```{r imputation1}
res.comp <- imputePCA(airquality, ncp = nb3$ncp, 
                      method = "Regularized") 

# Dane po imputacji
res.comp$completeObs[5:10, ]
```  

## Metoda EM  

<font size = "4"> Metoda maksymalizacji wartości oczekiwanej to metoda estymacji parametrów modelu probabilistycznego ze zmiennymi ukrytymi polegająca na iteracyjnej maksymalizacji funkcji wiarygodności. Każda iteracja algorytmu EM składa się z dwóch kroków:  
1. <span style = "color:red;"> **kroku E** </span>, dla aktualnego układu parametrów rozkładu wyestymuj prawdopodobieństwa przynależenia do grup/wartości,  
2. <span style = "color:red;"> **kroku M** </span>, zmiana aktualnych parametrów rozkładu na takie, które prowadzą do modelu bardziej zgodnego z danymi.  
Kroki wykonywane są tak długo, aż pomiędzy kolejnymi przebiegami nie dochodzi do zauważalnej poprawy. </font>   

## Metoda EM  

```{r imputation2}
res.comp <- imputePCA(airquality, ncp = nb3$ncp, method = "EM") 

# Dane po imputacji
res.comp$completeObs[5:10, ]
```  


## Wizualizacja danych imputowanych  
```{r imputed_data_vis1}
# Brak braków
imp <- as.data.frame(res.comp)
matrixplot(imp)
```   

## Wizualizacja danych imputowanych  
```{r imputed_data_vis2}
res.pca <- PCA(res.comp$completeObs, graph = FALSE)
plot(res.pca, choix="var")
```     

## Wizualizacja niepewności
```{r uncert1, fig.align="center", fig.show="hold"}
res.mipca <- MIPCA(airquality, scale = TRUE, ncp = 2)
plot.MIPCA(res.mipca, 'var')
``` 

## Wizualizacja niepewności
```{r uncert2, fig.align="center", fig.show="hold"}
plot.MIPCA(res.mipca, choice = 'dim')
``` 
