---
title: "Pakiet missMDA"
author: Ada Gąssowska, Elżbieta Jowik, Mateusz Grzyb
date: March 26, 2020
output: ioslides_presentation
---

```{r packages, include=FALSE, message=FALSE}
# Packages
library(OpenML)
library(naniar)
library(VIM)
library(missMDA)
library(FactoMineR)
library(ggplot2)
library(gridExtra)

options(Encoding="UTF-8")
```  

## Zbiór danych airquality
```{r data_vis}
visdat::vis_dat(airquality, palette = 'cb_safe')
```  

## Zbiór danych airquality
```{r missing_data_vis_1}
summary(aggr(airquality, sortVar=TRUE))$combinations
```  

## Zbiór danych airquality
```{r missing_data_vis_2, fig.height=5.5}
marginplot(airquality[,c("Ozone","Solar.R")]) + theme_dark()
```  


## Zbiór danych airquality
```{r missing_data_vis_3, include=FALSE}
p1 <- ggplot(bind_shadow(airquality),
        aes(x = Temp,
            fill = Ozone_NA)) + 
  geom_density(alpha=0.5)
  

p2 <- ggplot(bind_shadow(airquality),
        aes(x = Temp,
            fill = Solar.R_NA)) + 
  geom_density(alpha=0.5)
```  

```{r missing_data_vis_3_plots, fig.height = 4}
grid.arrange(p1, p2, ncol = 2)
```  

## Pakiet missMDA  

* <font size="4">umożliwia obsługę brakujących wartości w <span style = "color:red;">metodach czynnikowych</span>  
(PCA, CA, MCA, MFA, FAMD),</font>  
* <font size="4">imputuje brakujące wartości w taki sposób, że <span style = "color:red;">przypisane wartości nie mają wag</span>.  
(tj. nie mają wpływu na wyniki; metody są wykonywane tylko z zaobserwowanymi wartościami),</font>  
* <font size="4"><span style = "color:red;"> oparty na metodach redukcji wymiarów </span>, pakiet missMDA z powodzeniem radzi sobie z dużymi, złożonymi zbiorami danych,</font>    
* <font size="4">może być stosowany do imputacji zmiennych zarówno numerycznych jak i kategorycznych.</font>  

##   
* <font size="4"><span style = "color:red;">Analiza czynnikowa</span>  
Metoda statystyczna, której celem jest opisanie zależności między zaobserwowanymi, skorelowanymi zmiennymi przy pomocy możliwie mniejszej liczby zmiennych, które są wzajemnie nieskorelowane.</font>  
* <font size="4"><span style = "color:red;">Analiza głównych składowych</span>  
Zbiór danych składający się z N obserwacji, z których każda obejmuje K zmiennych, można interpretować jako chmurę N punktów w przestrzeni K-wymiarowej. Celem PCA jest taki obrót układu współrzędnych, aby maksymalizować w pierwszej kolejności wariancję pierwszej współrzędnej, następnie wariancję drugiej współrzędnej itd.. W ten sposób konstruowana jest nowa przestrzeń obserwacji, w której najwięcej zmienności wyjaśniają początkowe czynniki.</font>  


## 1. Oszacowanie liczby wymiarów   

<font size="4"> **1.1.** Dla kroswalidacji leave-one-out (loo) każda komórka ramki danych jest alternatywnie usuwana i prognozowana za pomocą modelu PCA. Zwracana jest liczba wymiarów, która prowadzi do najmniejszego średniego błędu prognozowania (MSEP).</font>

```{r ncp1, fig.height=3.5, fig.width=5, fig.align='center', cache=TRUE}  
nb1 <- estim_ncpPCA(airquality, method = 'Regularized', 
                    verbose = FALSE, method.cv = "loo", ncp.min = 1)
plot(1:5, nb1$criterion, xlab = "nb dim", ylab = "MSEP")
title(paste("Result = ", nb1$ncp))
```  

##  

<font size="4"> **1.2.** Dla kroswalidacyjnej metody Kfold, imputowany jest odsetek pNA brakujących wartości a następnie prognozowany za pomocą modelu PCA przy użyciu od ncp.min do ncp.max wymiarów. Proces ten jest powtarzany nbsim razy. Jak wyżej zwracana jest liczba wymiarów, które prowadzą do najmniejszego MSEP.</font>  

```{r ncp2, fig.height=3.5, fig.width=5, fig.align='center', cache=TRUE}  
nb2 <- estim_ncpPCA(airquality, method = 'Regularized', pNA = 0.05,
          method.cv = "Kfold", ncp.min = 1, nbsim = 150, verbose = FALSE)
plot(1:5, nb2$criterion, xlab = "nb dim", ylab = "MSEP")
title(paste("Result = ", nb2$ncp))
```   

##  

<font size="4"> **1.3.** Kryterium kroswalidacji GCV może być postrzegane jako przybliżenie kryterium loo, które zapewnia prosty sposób oszacowania liczby wymiarów bez uciekania się do metod intensywnych obliczeniowo. </font>   
```{r ncp3, fig.height=3.5, fig.width=5, fig.align='center', cache=TRUE}  
nb3 <- estim_ncpPCA(airquality, method = 'Regularized', ncp.min = 1,
                    method.cv = "gcv", verbose = FALSE)
plot(1:5, nb3$criterion, xlab = "nb dim", ylab = "MSEP")
title(paste("Result = ", nb3$ncp))
```   

## Imputacja
<font size="4">W przypadku wszystkich kryteriów kroswalidaji brakujące dane są imputowane przy użyciu funkcji imputePCA, czyli za pomocą uregulowanego algorytmu iteracyjnego PCA (method="Regularized") lub iteracyjnego algorytmu PCA (method="EM"). Uregulowana wersja jest bardziej odpowiednia, gdy istnieje wiele brakujących wartości w zestawie danych, aby uniknąć problemu przeuczenia.</font>  
```{r imputation}
res.comp <- imputePCA(airquality, ncp = nb3$ncp) 

# Dane po imputacji
res.comp$completeObs[5:10, ]
```  

## Wizualizacja danych imputowanych  
```{r imputed_data_vis1}
# Brak braków
imp <- as.data.frame(res.comp)
matrixplot(imp)
```   

## Wizualizacja danych imputowanych  
```{r imputed_data_vis3}
# Brak braków
vis_miss(imp)
```   

## Wizualizacja danych imputowanych  
```{r imputed_data_vis2}
res.pca <- PCA(res.comp$completeObs, graph = FALSE)
plot(res.pca, choix="var")
```     






